Inventaris van het archief van de Leenhoven en Leen- en Registerkamer van Holland, 1520-1807
Nationaal Archief, Den Haag
- Archief van het Leenhof van Holland, 1660-1674, B.
  - Civiel, B.2
    - Rol van civiele zaken, waarin de procureur-generaal partij was, 1661-1671; met bijlagen., 1662-1671; 24; 1 deel en 1 omslag
      De bijlagen vormen een verbroken lias.
    - Stukken betreffende civiele procedures., 1662-1668; 25; 1 omslag
    - Register van sententies in civiele zaken, 1662-1673; 26; 1 deel
    - Sententies in civiele zaken; concepten., 1662 en z.j; 27; 2 katernen
    - Register van dictums van sententies in civiele zaken, 1662-1673; 28; 1 omslag
    - Register van adviezen in civiele zaken, 1661-1671; met bijlagen., 1661-1673; 29; 1 deel en 2 omslagen
    - Stukken betreffende activiteiten en bevindingen van commissarissen., 1661-1673; 30; 1 pak
    - Register van ingediende conclusies., 1661-1672; 31; 1 pak
    - Stukken betreffende declaratie van kosten., 1664-1671; 32; 1 omslag
    - Register van dictums betreffende kosten., 1667-1671; 33; 1 deel
    - Register van akten van appel, borgtocht e.d.., 1661-1673; 34; 1 deel
    - Missiven van de Hoge Raad betreffende de overname van processen, 1664-1673; 35; 3 stukken
    - Kwitanties voor betaling van de boeten wegens ongegrond appelleren, 1664; 36; 2 stukken
  - Volontair, B.3
    - Register van willige en onwillige decreten, 1662-1673; 37; 1 deel
    - Register van interposities van willige en onwillige decreten, 1662-1671; met bijlagen, 1665-1671., 38; 1 deel en 1 omslag
    - Register van bij onwillig decreet verkochte goederen, 1669 en 1673; 39; 1 deel
    - Stukken betreffende leengoed, dat bij willig decreet is verkocht, 1658-1672; 40; 1 omslag
      Geliasseerd geweest.
  - Zorg voor het archief, B.4
    - Staat van door de griffier behouden proceszakken., 1661-1668; 41; 1 katern
    - Register van gelichte proceszakken., 1663-1681; 42; 1 deel
- Archief van de Leen- en Registerkamer van Holland, 1584-1807, C.
  - Algemeen, C.1
    - Stukken betreffende het onderzoek naar verzuimde lenen en eventueel de verzwegen geestelijke goederen, z.j; 43; 1 omslag
      Zie ook: inv. nr. 1 en: KB. HS. 75 A 19, houdende formulieren van leenakten.
    - "Memorialen van lopende zaken"; registers van verordeningen, procuraties, diligenties en akten van naasting en beslag., 1692-1805; 44 - 48; 4 delen en 1 pak
      - 1692-1743, gemerkt A, 44
      - 1744-1769, gemerkt B, 45
      - 1770-1779, gemerkt C, 46
      - 1780-1799, gemerkt D, 47
      - 1799-1805, 48; 1 pak
  - Leenzaken, C.2
    - Algemeen, C.2.1
      - Registers van de lenen van de grafelijkheid van Holland., 1584-1798; 49-104; 56 delen
        Zie voor voorafgaande registers: J.C. Kort, Het archief van de graven van Holland, 889-1581, Den Haag 1981, inv. nrs. 707-739. Zie voorts voor de inhoud van deze registers en de literatuur: Overzicht leenkamers, in het bijzonder nr. 68.
        - Hooge Overicheijt A, 1584-1591, 49
        - Hooge Overicheijt B, 1592-1595, 50
        - Hooge Overicheijt C, 1596-1600, 51
        - Hooge Overicheijt II, 1585-1603, 52
          Dit deel bevat tot ca. 1599 akten, die ook in inv. nrs. 49-51 voorkomen.
        - Hooge Overicheijt D, 1604-1608, 53
          Het register Hooge Overicheit E ontbreekt.
        - Treves A, 1612-1615, 54
        - Treves B, 1616-1619, 55
        - Hooge Overicheijt F, 1620-1623, 56
        - Hooge Overicheijt G, 1624-1627, 57
        - Hooge Overicheijt H, 1628-1630, 58
        - Hooge Overicheijt J, 1631-1633, 59
        - Hooge Overicheijt K, 1634-1637, 60
        - Hooge Overicheijt L, 1638-1640, 61
        - Hooge Overicheijt M, 1641-1644, 62
        - Hooge Overicheijt N, 1645-1648, 63
        - Libertas Patriae, 1649-1652, 64
        - Ruptura, 1653-1656, 65
        - Hooge Overicheijt O, 1657-1660, 66
        - Hooge Overicheijt P, 1661-1664, 67
        - Hooge Overicheijt Q, 1665-1667, 68
        - Hooge Overicheijt R, 1668-1670, 69
        - Hooge Overicheijt S, 1671-1672, 70
        - Hooge Overicheijt T, 1673-1676, 71
        - Hooge Overicheijt V, 1677-1680, 72
        - Liber Commeta, 1681-1684, 73
        - Hooge Overicheijt W, 1685-1689, 74
        - Conventus Regis Et Principum, 1690-1692, 75
        - Hooge Overicheijt X, 1693-1697, 76
        - Pax Europa, 1698-1700, 77
        - Testamentum, 1701-1704, 78
        - Hooge Overigheijt Y, 1705-1708, 79
        - Rijssel Gewonnen, 1709-1713, 80
        - Hooge Overicheijt Z, 1714-1718, 81
        - Quadruple Alliantie, 1719-1723, 82
        - Indische Vaart, 1724-1726, 83
        - Hannoversche Alliantie, 1727-1731, 84
        - Tractaat van Sevilli毛, 1732-1736, 85
        - Princes Royalle, 1737-1744, 86
        - Quadruple Alliantie van Dresden, 1745-1753, 87
        - Verlijbrieven van Z.H. den prins van Oranje en Nassau Willem V, 1752-1753, 88
          Dit deel bevat uitsluitend de beleningen van stadhouder Willem V. Zijn akten zijn bij deze gelegenheid gesplitst naar de afzonderlijke leengoederen.
        - Willem V, 1754-1760: Caput Noord-Holland-Zuid-Holland, 89
        - Willem V, 1754-1760: Caput Arkel-abdij Egmond, 90
        - Weilburch, 1761-1764: Caput Noord-Holland-Zuid-Holland, 91
        - Weilburch, 1761-1764: Caput Arkel-abdij Berne, 92
        - Wolfenb眉ttel, 1765-1767, 93
        - Princes Wilhelmina, 1768-1770, 94
        - De jonge Princes van Oranje, 1771-1773, 95
        - Willem VI, 1774-1777: Caput Noord-Holland-Zuid-Holland, 96
        - Willem VI, 1774-1777: Caput Arkel-abdij Egmond, 97
        - Prins Frederik, 1778-1780, 98
        - Gewapende Neutraliteit, 1781-1783, 99
        - America, 1784-1786, 100
        - Hollandie, 1787-1788, 101
        - De herstelde oude Constitutie, 1789-1790, 102
        - De jonge Princes van Pruissen, 1791-1794, 103
        - Comit茅 van Algemeen Welzijn, 1795-1798, 104
      - Registers van bezwaring van lenen, 1616-1797; 105-113; 9 delen
        Voorafgaande akten van bezwaring zijn opgenomen in de algemene leenregisters, genoemd onder inv. nrs. 49-54.
        - 1616-1627, 105
        - 1628-1668, 106
        - 1656-1668, 107
        - 1669-1688, 108
        - 1689-1711, 109
        - 1712-1753 feb, 110
        - 1753 aug.-1773, 111
        - 1774-1791, 112
        - 1792-1797, 113
      - Rekesten om lenen in eigendom te willen geven., 1797-1798; 114; 1 pak
        Eerdere rekesten, gericht aan de Staten van Holland, over de jaren 1703-1789 en 1793 zijn aanwezig in het archief van de Staten van Holland, nrs. 2079-2084.
      - Registers van in eigendom gegeven lenen, 1596-1798; 115-118; 3 delen en 1 omslag
        - 1596-1731, 115
        - 1730-1773, 116
        - 1774-1797 juli, 117
        - 1797 dec.-1798, 118; 1 omslag
      - Repertorium van alle lenen., 1660-1664; 119; 1 deel
      - Repertorium van de gesplitste lenen., 1686; 120; 1 deel
      - Repertorium van de nieuwe lenen., 1700-1722; 121; 1 deel
      - Klapper op de plaatsnamen in de repertoria D, z.j; 122; 3 delen
        In drievoud.
        Het betreft de repertoria, genoemd onder inv. nrs. 126-129, 131-133, 151, 152, 156, 157, 161-165, 167, 168, 171, 173, 174, 176-183 en 185-187.
      - Staat van namen van leenmannen, gerangschikt naar plaats., 1693-1720; 123; 2 delen
      - Staat van namen van leenmannen., 1722-ca. 1785; 124; 3 delen
    - Regionaal, C.2.2
      - Noord-Holland, C.2.2.1
        - Repertorium Noord-Holland C, opgemaakt ca. 1630, bijgehouden tot ca. 1695., 1630-1695; 125; 1 deel
        - Repertorium Noord-Holland D, opgemaakt 1695, bijgehouden tot 1798, met retroacta vanaf ca. 1400., 1695-1798; 126-129; 4 delen
          - Fol. 1-282, 126
          - Fol. 283-434, 127
          - Fol. 435-788, 128
          - Fol. 789-1149, 129
      - Kennemerland, C.2.2.2
        - Repertorium Kennemerland C, opgemaakt ca. 1630, bijgehouden tot ca. 1695., 1630-1695; 130; 1 deel
        - Repertorium Kennemerland D, opgemaakt 1695, bijgehouden tot 1798, met retroacta vanaf ca. 1400., 1695-1798; 131-133; 3 delen
          - Fol. 1-144, 131
          - Fol. 145-354, 132
          - Fol. 355-484, 133
        - Registers van de lenen van de abdij Egmond., 1615-1798; 134-136; 3 delen
          Toen de goederen van de abdij Egmond in 1580 verbeurd waren verklaard, trokken de Staten van Holland de registratie van de lenen der abdij aan zich. Daartoe legden zij aparte registers aan. In 1671 werden deze lenen verenigd met de lenen in de algemene leenregisters (hier inv. nrs. 70-104), waar zij een apart caput bleven vormen. Zie voor de literatuur: Overzicht leenkamers, nr. 58.
          - Register van akten van belening door abten van Egmond, verheven van 1398 tot 1578, en door de Staten van Holland, verheven van 1580 tot 1593; afschriften, 1615 en 1620-1659, 134
          - Register van akten van belening, 1612-1670 en 1677, 135
          - Repertorium B, opgemaakt 1695, bijgehouden tot 1798, 136
        - Registers van de lenen van de hofstede Egmond, verheven van 1270 tot 1798., 1613-1798; 137-152; 16 delen
          De Staten van Holland kochten de heerlijkheid en het huis Egmond, waaronder het leenhof, in 1613 van Sabina van Egmond. Zij verwierven toen afschriften van de leenregisters van die hofstede. In 1661 werden deze lenen echter verenigd met de lenen in de algemene leenregisters (hier inv. nrs. 67-104), waar zij een apart caput bleven vormen. Zie voor de literatuur: Overzicht leenkamers, nr. 109.
          - Registers van akten van belening door heren van Egmond, 1270-1612; afschriften, 1613., 137-145; 9 delen
            - gemerkt B, aangelegd 1410, bijgehouden tot 1506, met retroacta vanaf 1270; met akten van belening van het leenhof van Hagestein, 1485-1549, 137
              Zie voor het leenhof van Hagestein: Overzicht leenkamers, nr. 127.
            - 1449-1497 en 1513, gemerkt A, 138
            - 1497-1530, gemerkt C, 139
            - 1531-1557, gemerkt D, 140
            - 1559-1567, gemerkt F, 141
            - 1567-1587, gemerkt G, 142
            - 1588-1599, gemerkt H, 143
            - 1599-1601, gemerkt I, 144
            - 1602-1612, gemerkt K, 145
          - Register van akten van belening van de hofstede Egmond, 1622-1631; met bijlagen, 1551-1626, 146; 1 deel
          - Register van akten van belening door heren van Egmond en de Staten van Holland, vanaf 1270, 1613-1660, 147-148; 2 delen
            - Fol. 1-795v, 147
            - Fol. 797-1250v, 148
          - Repertorium, opgemaakt door Boudewijn van Rietwijk, 1602, bijgehouden tot 1631; met fol. 115-135v: kroniek van de heren van Egmond door A. Hovaeus., 149; 1 deel
          - Repertorium, opgemaakt 1631, bijgehouden tot ca. 1695., 150; 1 deel
          - Repertorium B, opgemaakt ca. 1685, bijgehouden tot 1798., 151-152; 2 delen
            - Fol. 1-207, 151
            - Fol. 208-443, 152
        - "Brieven en titulen graafschap Egmond", afschrift, 1522; 498; 1 katern
        - Register van akten van belening door heren van Egmond vanaf 1486 tot 1536, betreffende de hofstede Purmerend, E., 1613; 153; 1 deel
          De heerlijkheid Purmerend en het huis waren sinds 1484 verbonden aan de heerlijkheid Egmond. Daarmee kwam ook het leenhof, zij het in werkelijkheid slechts ten dele, aan de heer van Egmond. Heerlijkheid en leenhof waren tevens begrepen in de verkoop van de heerlijkheid en het huis Egmond aan de Staten van Holland in 1613. Zie voor de literatuur: Overzicht leenkamers, nr. 204.
          Volgende akten van belening zijn opgenomen in de algemene registers van de hofstede Egmond, hier inv. nrs. 140-148.
        - Stukken betreffende de lenen van de hofstede Brederode., 1568; 154; 2 charters en 1 stuk aaneengehecht
          Van het leenhof van de hofstede Brederode, dat in 1675 in handen van de Staten van Holland kwam, zijn over de periode van 1675 tot het einde van de achttiende eeuw geen registers bekend. Dit leenhof koos overigens Haarlem als standplaats. Zie voor de literatuur: Overzicht leenkamers, nr. 96.
          Verordening van koning Filips II betreffende de verheffing van de lenen, afkomstig van de hofstede Brederode, 1568.
      - Zuid-Holland, C.2.2.3
        - Repertorium Zuid-Holland C, opgemaakt ca. 1630, bijgehouden tot ca. 1695., 1630-1695; 155; 1 deel
        - Repertorium Zuid-Holland D, opgemaakt 1695, bijgehouden tot 1798, met retroacta vanaf ca. 1400., ca. 1400-1798; 156-157; 2 delen
          - Fol. 1-453, 156
          - Fol. 454-739, 157
        - Register van akten van belening in Zuid-Holland; afschrift, ca. 1631., 1314-1630; 158; 1 deel
        - Registers van de lenen van de hofstede Altena., 1450-1798; 159-163; 4 delen en 1 katern
          De heerlijkheid Altena werd in 1590 door de Staten van Holland gekocht. In de koop was ook het leenhof begrepen. De eigen registratie bestaat uit vier registers in het archief van de heerlijkheid. Zij werd voortgezet in de algemene registers van Holland(hier inv. nrs. 49-104). Vanaf 1612 waren deze lenen daar in een apart caput ondergebracht. Zie voor de literatuur: Overzicht leenkamers, nr. 75.
          - Register van akten van belening door heren van Altena, ca. 1450-1640; afschrift, 1641., 159; 1 katern
          - Repertorium Altena B, opgemaakt ca. 1630, bijgehouden tot ca. 1695., 160; 1 deel
          - Repertorium Altena C, opgemaakt 1695, bijgehouden tot 1798, met retroacta vanaf ca. 1400., 161-163; 3 delen
            - Fol. 1-211, 161
            - Fol. 212-414, 162
            - Fol. 415-624, 163
      - Zeeland, C.2.2.4
        - Repertorium Zeeland D, opgemaakt 1695, bijgehouden tot 1798, met retroacta vanaf ca. 1400., ca. 1400-1798; 164-165; 2 delen
          - Fol. 1-176, 164
          - Fol. 177-446, 165
      - Amstelland, Waterland, Gooiland en Zeevang, C.2.2.5
        - Repertorium Amstelland, Waterland, Gooiland en Zeevang C, opgemaakt ca. 1630, bijgehouden tot ca. 1695., ca. 1630-1695; 166; 1 deel
        - Repertorium Amstelland, Waterland, Gooiland en Zeevang D, opgemaakt 1695, bijgehouden tot 1798, met retroacta vanaf ca. 1400., ca. 1400-1798; 167-168; 2 delen
          - Fol. 1-180, 167
          - Fol. 181-330, 168
      - Friesland, C.2.2.6
        - Repertorium Friesland C, opgemaakt ca. 1630, bijgehouden tot ca. 1695., ca. 1630-1695; 169; 1 deel
        - Repertorium Friesland D, opgemaakt 1695, bijgehouden tot 1798, met retroacta vanaf ca. 1400., ca. 1400-1798; 170-171; 2 delen
          - Fol. 1-160, 170
          - Fol. 161-389, 171
      - Heusden, C.2.2.7
        - Repertorium Heusden C, opgemaakt ca. 1630, bijgehouden tot ca. 1695., ca. 1630-1695; 172; 1 deel
        - Repertorium Heusden D, opgemaakt 1695, bijgehouden tot 1807, met retroacta vanaf ca. 1400., ca. 1400-1807; 173-174; 2 delen
          - Fol. 1-202, 173
          - Fol. 203-480., 174
      - Voorne, C.2.2.8
        - Repertorium Voorne C, opgemaakt ca. 1630, bijgehouden tot ca. 1695., ca. 1630-1695; 175; 1 deel
        - Repertorium Voorne D, opgemaakt 1695, bijgehouden tot 1798, met retroacta vanaf ca. 1400., ca. 1400-1798; 176-177; 2 delen
          - Fol. 1-442, 176
          - Fol. 443-789, 177
      - Putten, Strijen, Arkel en Altena, C.2.2.9
        - Repertorium Putten en Strijen D, opgemaakt 1695, bijgehouden tot 1798, met retroacta vanaf ca. 1460., ca. 1460-1798; 178-180; 3 delen
          - Fol. 1-169, 178
          - Fol. 171-354, 179
          - Fol. 355-599, 180
        - Repertorium Arkel D, opgemaakt 1695, bijgehouden tot 1798, met retroacta vanaf ca. 1400., ca. 1400-1798; 181-182; 2 delen
          - Fol. 1-155, 181
          - Fol. 156-328, 182
        - Repertorium Altena D, opgemaakt 1695, bijgehouden tot 1797, met retroacta vanaf ca. 1400., ca. 1400-1797; 183; 1 deel
      - Sticht, Gelderland, C.2.2.10
        - Repertorium Sticht, Gelderland C, opgemaakt ca. 1630, bijgehouden tot ca. 1695., ca. 1630-1695; 184; 1 deel
        - Repertorium Sticht, Gelderland D, opgemaakt 1695, bijgehouden tot 1798, met retroacta vanaf ca. 1400., ca. 1400-1798; 185-187; 3 delen
          - Fol. 1-205, 185
          - Fol. 206-418, 186
          - Fol. 419-598, 187
  - Financi毛n, C.3
    - Rekeningen van de griffier van de lenen van Holland., 1609-1644; 484-487; 3 delen en 1 omslag
      - 1609-1618, 484
      - 1619-1629, 485
      - Bijlagen, 1619-1627, 486
      - 1640-1644, 487
    - Rekeningen van de griffier met specificatie van de kosten per verheven leen., 1691-1790; 188-197; 10 delen
      - 1691-1700, 188
      - 1701-1710, 189
      - 1711-1720, 190
      - 1721-1730, 191
      - 1731-1740, 192
      - 1741-1750, 193
      - 1751-1760, 194
      - 1761-1770, 195
      - 1771-1780, 196
      - 1781-1790, 197
    - Rekeningen van de griffier wegens de ontvangsten en uitgaven der heergewaden, deurwaarderslasten en kamerlinggelden., 1691-1790; 488-497; 10 delen
      Rendantsexemplaren.
      - 1691-1700, 488
      - 1701-1710, 489
      - 1710-1720, 490
      - 1721-1730, 491
      - 1731-1740, 492
      - 1741-1750, 493
      - 1751-1760, 494
      - 1761-1770, 495
      - 1771-1780, 496
      - 1781-1790, 497
    - Rekeningen van de heergewaden, 1781-1798; afgehoord, 1782-1798; rendantsexemplaren., 198; 1 pak
    - Rekeningen van de veertigste penning, geheven op verheven lenen., 1782-1797; 199-200; 1 pak en 1 omslag
      - Van Cornelis Michiel ten Hove, 1782-1794; afgehoord, 1783-1795., 199; 1 pak
      - Van Matthijs Eliza Verstege, 1795-1797; afgehoord, 1796-1798., 200; 1 omslag
  - Rechtspraak, C.4
    - Registers van beslag en opheffing van beslag door het Hof van Holland en het Leenhof van Holland., 1666-1792; 201-202; 2 banden
      - 1666-1767, 201
      - 1768-1792, 202
  - Documentatie, C.5
    - Index van mr. Martinus Gousset op registers van de graven van Holland over de periode 1316-1440., 1755-1762; 203-232; 30 delen
      In 1755 begon mr. Martinus Gousset, commies van de Leenkamer, zijn nieuwe index op de oude registers van de Leen- en Registerkamer. Hij bewerkte akten uit de volgende registers in het archief van de graven van Holland: archiefinventaris 3.01.01, inv. nrs. 59, 87, 195-243, 255-257, 289-291, 303-305, 316, 317, 324, 325, 355, 398, 400, 402, 574, 575, 620, 645, 652, 707-713, 776, 892-896, 1649, 2145 en 2146. Voorts nam hij gegevens over uit de registers van de heren van Voorne: archiefinventaris 3.19.56, inv. nr. 29, de heren van Blois: archiefinventaris 3.19.10, inv. nrs. 1-3, en van de heren van Putten en Strijen: archiefinventaris 3.19.43, inv. nr. 1. Dit geheel wist hij in zeven jaar af te ronden, zie: Van Riemsdijk, Tresorie, pp. 679-682 en pp. 703-704.
      - A.-Aloutsdorp, 203
      - Alphen-Avezand, 204
      - B.-Bokhoven, 205
      - Bol-Bijster, 206
      - C., 207
      - D.-Doortoge, 208
      - Dordrecht-Dynaix, 209
      - E. en F., 210
      - G.-Glynden, 211
      - Goberdingen-Gysbrecht, 212
      - H.-Hazekynsland, 213
      - Hecton-Heysterbach, 214
      - Hille-Hyligenberg, 215
      - I. en K., 216
      - L.-Leyden, 217
      - Leyderambacht-Lysbeth, 218
      - M.-Mezoude, 219
      - Michielspolre-Mijnden, 220
      - N., 221
      - O., 222
      - P., 223
      - Q. en R., 224
      - Rodenburg-Rijs, 225
      - S.-Six, 226
      - Slab-Sijm, 227
      - T. en U., 228
      - V., 229
      - W.-Weytken, 230
      - Wibrand-Wijsent, Y., 231
      - Z., 232
    - Index op registers van de graven van Holland en van het Leenhof over de periode 1441-1589., 2e helft 18e eeuw; 233-237; 5 delen
      Wegens het succes van Goussets index op de oude registers wenste men een dergelijke bewerking ook voor de latere registers. Deze werden echter slechts ten dele behandeld. Het betreft voornamelijk leenregisters van de graven van Holland: inv. nrs. 714-739 en van een register van het Leenhof, hier: Inv. 15.
      - A, B en C, 233
      - D, E, F, G en H, 234
      - I, K, L, M en N, 235
      - O, P, Q, R en S, 236
      - T, U, V, W, X, Y en Z, 237
    - Klapper op de plaatsnamen, vermeld in de index van Gousset (inv. nrs. 203-237)., 1887; 238; 1 deel
    - Stukken betreffende Holland, 968-1520, verzameld door Petrus Scriverius, z.j; 239; 1 band en 2 stukken
    - "Copies tir茅es d'un registre"; register van stukken betreffende het graafschap Holland in het archief van Henegouwen; afschrift, z.j; 240; 1 deel
      Dit deel is grotendeels gelijk aan een overeenkomstig register in het archief van de graven van Holland, inv. nr. 2147. Het wijkt daarvan echter op enige punten af.
    - "Registrum in quo omnes litterae latinae conscriptae sunt"; register van afschriften van akten in het latijn uit de registers van de Leen- en Registerkamer., 241; 1 deel
    - Registers uit de archieven van de graven van Holland [nummer toegang 3.01.01] over de periode 968-1579. Afschriften., 1660-1717; 242-439; 200 delen
      De vervaardiging van deze afschriften is beginnen in 1660 en voortgezet tot 1717.
      De registers werden in de 19e en 20e eeuw voor het grootste gedeelte ondergebracht in de Rijksarchieven in Noord-Holland te Haarlem, in Noord-Brabant te 's-Hertogenbosch en en in Zeeland te Middelburg.
      Alleen de registers die nog bij het Nationaal Archief berusten zijn hier weergegeven. De ontbrekende inventarisnummers zijn overgebracht naar de genoemde rijksarchieven. In de concordansen is aangegeven, onder welk nummer deze stukken daar geraadpleegd kunnen worden.
      - Van inv. nrs. 66 en 67, 244
      - Van inv. nr. 88, 246
      - Van inv. nr. 89, 247
      - Van inv. nr. 90, 248
      - Van inv. nr. 91, 249
      - Van inv. nr. 92., 250
        Hierin ook afschriften van registers uit het archief van de heren van Putten en Strijen (nummer toegang 3.19.32), inv. nrs. 2, 63 en 66.
      - Van inv. nr. 117, 251
      - Van inv. nrs. 146 en 152, 252
      - Van inv. nr. 173, 255
      - Van inv. nrs. 197, 227 en 922., 259
      - Van inv. nr. 232, fol. 1-75v, 293
      - Van inv. nr. 232, fol. 75v-126v, 294
      - Van inv. nr. 235, 296
      - Van inv. nr. 243, 303
      - Van inv. nr. 255. 2 delen, 305
        In tweevoud.
      - Van inv. nrs. 272, 808, 1002, 2130, 2133, 2134 en 2135, 308
      - Van inv. nr. 289, 310
      - Van inv. nrs. 290 en 317, 312
      - Van inv. nr. 291, 313
      - Van inv. nr. 398, 320
      - Van inv. nr. 401, 322
      - Van inv. nr. 574, 324
      - Van inv. nr. 620, 327
      - Van inv. nr. 629, 328
      - Van inv. nr. 645, 329
      - Van inv. nr. 711, 338
      - Van inv. nr. 740, 385
      - Van inv. nrs. 746, 2114 en 2115, 396
      - Van inv. nr. 774; met memoriaal van Jan van Beieren betreffende Utrecht, 1423-1425; afschrift, z.j., 397
      - Van inv. nrs. 802 en 883, 401
      - Van inv. nrs. 1158, 2157 en 2158, 422
      - Van inv. nr. 2117, 428
      - Van inv. nr. 2181, 438
    - Register uit het archief van de heren van Voorne [nummer toegang 3.19.56] over de periode 1328-1371. Afschrift van inv.nr. 29., z.j.; 440; 1 deel
    - Register uit het archief van de graven van Blois [nummer toegang 3.19.10] over de periode 1348-1395. Afschrift van inv.nr. 2., 1660-1717; 442
      De registers werden in de 19e en 20e eeuw voor het grootste gedeelte ondergebracht in het Rijksarchief in Noord-Holland te Haarlem. Alleen het registers dat nog bij het Nationaal Archief berust, is hier weergegeven. De ontbrekende inventarisnummers 441 en 443 zijn overgebracht naar het Rijksarchief Noord-Holland. In de concordans is aangegeven, onder welk nummer deze stukken daar geraadpleegd kunnen worden.
    - Registers uit het archief van de heren van Putten en Strijen [nummer toegang 3.19.43] over de periode 1361-1457. Afschriften., 1660-1717; 444-450; 7 delen
      De registers werden in de 19e en 20e eeuw voor het grootste gedeelte ondergebracht in het Rijksarchief in Noord-Brabant te 's-Hertogenbosch.